臺灣臺南地方法院刑事判決
111年度易字第144號
公  訴  人  臺灣臺南地方檢察署檢察官
被      告  李有信



上列被告因竊盜案件，經檢察官提起公訴（110年度營偵字第231
8號），本院判決如下：
    主  文
李有信犯攜帶兇器毀越安全設備竊盜未遂罪，累犯，處有期徒刑
肆月，如易科罰金，以新臺幣壹仟元折算壹日。
    事  實
一、李有信意圖為自己不法之所有，基於竊盜之犯意，於民國11
    0年10月3日15時59分許，駕駛車號0000-00號自用小客車（
    下稱A車）至臺南市○○區○○路0段000巷00號周韋全已停業之
    工廠（下稱本案工廠），先徒手由本案工廠外鐵柵門進入本
    案工廠廠區後，復於3分鐘後返回A車，攜帶客觀上可供兇器
    使用之大剪刀1把及手電筒，再次進入本案工廠廠區，並以
    大剪刀毀壞本案工廠廠房後方窗戶鐵窗後，翻越鐵窗進入廠
    房內並物色可供竊盜之財物而著手竊盜，惟未竊財物得手，
    即於同日16時36分許離去。嗣由保全公司於同日17時許通知
    周韋全其本案工廠於同日16時10分許遭入侵，經周韋全報警
    ，調閱監視器錄影畫面後始悉上情。
二、案經周韋全訴由臺南市政府警察局新營分局報告臺灣臺南地
    方檢察署檢察官偵查起訴。
    理  由
一、本判決所引用被告以外之人於審判外之陳述，雖屬傳聞證據
    ，然被告李有信於本院準備程序時表示同意作為證據（本院
    卷第181頁），本院審酌上開證據資料作成時之情況，尚無
    違法不當及證明力明顯過低之瑕疵，亦認為以之作為證據應
    屬適當，爰依刑事訴訟法第159條之5第1項規定，認有證據
    能力；其餘各項非供述證據，亦無證據證明係公務員違背法
    定程序所取得，或有證明力明顯過低之情，且經本院於審判
    期日合法踐行證據調查程序，由當事人互為辯論，業已保障
    當事人訴訟上之權利，本院均得採為證據。
二、認定事實所憑依據及理由
㈠、訊據被告固坦承於前揭時、地，攜帶大剪刀1把及手電筒進入
    本案工廠廠區，然矢口否認有以大剪刀毀壞工廠廠房後方窗
    戶鐵窗，翻越窗戶進入工廠廠房之犯行，並辯稱：伊雖攜帶
    大剪刀進入工廠廠區，但沒有破壞鐵窗，更沒有入廠房內偷
    東西等語。是本件爭厥為：被告有無以大剪刀破壞工廠廠房
    後方窗戶鐵窗，並翻越鐵窗進入廠房內物色財物？
㈡、被告於110年10月3日15時59分許，駕駛A車至本案工廠，先徒
    手由工廠外鐵柵門進入工廠廠區後，復於3分鐘後返回A車，
    攜帶客觀上可供兇器使用之大剪刀1把及手電筒，再次進入
    工廠廠區，直至同日16時36分許方離去等情，業據被告坦承
    在卷（警卷第3至5頁），並有監視器錄影畫面翻拍照片20張
    、車牌號碼0000-00號公路監理電子閘門車號查詢汽車車籍
    資料在卷可稽（警卷第19至27頁；偵卷第89至99頁），是前
    開事實，堪以認定。
㈢、經查，本案工廠為停業工廠，案發當日並無人在內，係保全
    公司通知告訴人本案工廠於110年10月3日16時10分許遭入侵
    竊盜後，告訴人方報警處理，經警到場確認本案工廠廠房後
    方窗戶外鐵窗遭利器破壞鐵窗下半部格柵，且遭破壞鐵窗已
    遭棄置於本案工廠後方水溝，工廠廠房內電線已遭剪斷等情
    ，與證人即告訴人於偵查中之證述大致相符（警卷第7至11
    頁；偵卷第103至105頁），並有臺南市政府警察局新營分局
    110年11月19日南市警營偵字第1100640413號暨所附現場圖1
    紙、勘查採證報告及員警110年10月3日所拍攝現場勘查相片
    6張在卷可憑（警卷第13至17頁；偵卷37至81頁），足認告
    訴人本案工廠廠房後方窗戶鐵窗於事實欄所載時間遭人以利
    器破壞鐵窗下半部格柵後之方式侵入廠房內。而被告亦於事
    實欄所載時間，持客觀上可破壞窗戶鐵窗之大剪刀1把及手
    電筒進入本案工廠達半小時，業已認定如前，是綜合前開事
    實及證據，足以認定係被告於事實欄所載時間持大剪刀1把
    破壞本案工廠廠房後方窗戶鐵窗後入內物色財物。
㈣、至被告雖辯稱其並未破壞本案工廠廠房後方窗戶鐵窗，更未
    進入廠房竊盜云云。然本案調查之啟動，係因本案工廠廠房
    於110年10月3日16時10分許遭破壞入侵，觸動保全系統而通
    知告訴人，且被告於保全系統遭觸動時正於告訴人工廠內，
    是被告辯稱並未破壞廠房鐵窗窗戶，實與客觀事證相違，況
    被告於剛開始進入本案工廠廠區時，並未攜帶大剪刀，而是
    入廠經過3分鐘後，特地自本案工廠走回A車取出大剪刀1把
    及手電筒，有監視器錄影畫面翻拍照片20張在卷可稽（警卷
    第19至25頁；偵卷第89至99頁），如非為破壞鐵窗，進入光
    線較暗的廠房室內竊盜，何需特地返回車上攜帶大剪刀1把
    與手電筒。又被告於本院審理時稱：「我承認我有帶剪刀進
    去，但是我沒有偷到電線。我進去的時候，裡面的電線已經
    被剪過了」等語（本院卷第198頁），更足證明被告已進入
    本案工廠廠房之內務色財物而著手竊盜，否則焉有可能會知
    悉廠房之內的電線已遭剪斷之情事，是依前開事證可認被告
    所辯均屬臨訟卸責之詞，諉無足採。
㈤、又公訴意旨固主張，被告於著手竊盜後有竊得電線若干，然
    依卷附監視器錄影畫面翻拍照片，被告於離開本案工廠時，
    左手持大剪刀一把，右手持長行柱狀物（偵卷第95、99頁）
    ，該柱狀物之外觀與電線之外型相去甚遠，而更接近被告於
    進入本案工廠廠區時左手所持之物即被告所稱之手電筒，是
    被告究竟有無竊得公訴意旨所稱電線若干已非無疑，況告訴
    人於偵訊時證稱：進到工廠廠房時，有發現電線被破壞，但
    被破壞之電線被故意丟在地上等語（偵卷第103頁），是依
    卷內所附資料，尚難認定被告已竊得電線若干，是基於事證
    有疑唯利被告之原則，應認被告竊盜行為僅達未遂，從而公
    訴意旨主張被告所為屬竊盜既遂，容有未洽。惟正犯與幫助
    犯、既遂犯與未遂犯，其基本犯罪事實並無不同，僅犯罪之
    態樣或結果有所不同，尚不生變更起訴法條之問題（最高法
    院97年度台上字第202號判決意旨參照），是本院自無庸變
    更起訴法條，附此敘明。  
㈥、綜上所述，本案事證明確，被告之犯行洵堪認定，應予依法
    論科。
三、論罪科刑
㈠、按刑法第321條第1項第2款所謂「毀」係指毀損或毀壞，「越
    」則指踰越或超越，毀與越不以兼有為限，若有其一即克當
    之，是祗要毀壞、踰越或超越門窗、安全設備之行為，使該
    門窗、安全設備喪失防閑作用，即該當於前揭規定之要件（
    最高法院85年度台上字第4517號、93年度台上字第4891號判
    決意旨參照）。又刑法第321條第1項第3款之攜帶兇器竊盜
    罪，係以行為人攜帶兇器竊盜為其加重條件，此所謂兇器，
    其種類並無限制，凡客觀上足對人之生命、身體、安全構成
    威脅，具有危險性之兇器均屬之，且祗須行竊時攜帶此種具
    有危險性之兇器為已足，不以攜帶之初有行兇之意圖為必要
    。查本案被告所持用以破壞本案工廠廠房後方窗戶鐵窗之大
    剪刀1把係屬質地堅硬、鋒利之金屬工具，此有卷附監視器
    錄影畫面翻拍照片可稽（偵卷第95頁），倘持以揮擊，在客
    觀上顯足以對人之生命、身體、安全構成威脅，而具有危險
    性，該當刑法第321條第1項第3款攜帶兇器竊盜之加重條件
    ，而被告以大剪刀1把所破壞之鐵窗，屬於具有防閑功能之
    安全設備。是核被告所為，係犯刑法第321條第1項第2款、
    第3款之攜帶兇器毀越安全設備竊盜未遂罪。公訴意旨認此
    部分犯行亦涉刑法第321條第1項第2款之毀越窗戶之加重條
    件，尚有未洽，惟此僅涉及加重條件之認定，仍屬構成要件
    及法條相同之罪，自無庸變更起訴法條，附此敘明。
㈡、又被告已著手於竊盜行為之實行，然未得手，為未遂犯，爰
    依刑法第25條第2項規定按既遂犯之刑減輕之。
㈢、依司法院釋字第775號解釋意旨及刑事訴訟法第161條第1項規
    定可知，檢察官需就前階段被告構成「累犯事實」負擔主張
    及舉證責任，並就後階段被告依累犯規定「加重其刑事項」
    負擔主張及說明責任（最高法院110年度台上大字第5660號
    裁定意旨參照）。查本案檢察官業已提出被告之刑案資料查
    註紀錄表、矯正簡表作為被告構成累犯事實之證據（偵卷第
    9至24、29至30頁），應認足以證明被告累犯之事實，且於
    公訴檢察官論告時敘明應依累犯規定加重其刑之理由，並請
    本院依累犯之規定加重其刑，應認檢察官已就本案被告為何
    需依累犯規定加重其刑為說明。而被告前因毒品危害防制條
    例案件，經臺灣新北地方法院判處有期徒刑6月確定，嗣於1
    08年2月5日因縮短刑期執行完畢出監，有臺灣高等法院被告
    前案紀錄表在卷可參。本院斟酌司法院釋字第775號解釋意
    旨，認被告於執行完畢後未及5年又再犯本案，足見其刑罰
    反應力薄弱，而本案並無應處最低法定刑，又無刑法第59條
    規定得減輕之情形，且適用累犯加重規定時，亦無超過其所
    應負擔罪責之情事，爰依刑法第47條第1項之規定加重其刑
    ，並與前揭未遂減輕部分，依刑法第71條第1項規定，先加
    後減之。
㈣、爰以行為人之責任為基礎，審酌被告正值壯年，卻不思以正
    途獲取金錢，以兇器毀越本案工廠廠房窗戶鐵窗後而為本案
    犯行，顯然缺乏對他人財產權應予尊重之觀念，所為殊值非
    難；且被告於本院審理程序中矢口否認犯行，實難認被告確
    有悔誤之意，犯後態度尚難謂佳，兼衡被告之前科素行（累
    犯部分不予重複評價）、犯罪手段、動機，及於本院審理時
    自承之智識程度、生活經濟狀況（涉及隱私，不予公開，本
    院卷第202頁）等一切情狀，量處如主文所示之刑，並諭知
    易科罰金之折算標準。
四、沒收
    按供犯罪所用、犯罪預備之物或犯罪所生之物，屬於犯罪行
    為人者，得沒收之；宣告前二條之沒收或追徵，有過苛之虞
    、欠缺刑法上之重要性、犯罪所得價值低微，或為維持受宣
    告人生活條件之必要者，得不宣告或酌減之，刑法第38條第
    2項、第38條之2第2項分別定有明文。本院審酌被告為本件
    犯行所持兇器大剪刀1把及手電筒1支固為犯罪所用之物，然
    並非違禁物或其他法定應沒收之物，價值非高，且大剪刀於
    日常生活中尚非難以取得，倘予沒收或追徵，除另使刑事執
    行程序開啟之外，對於被告犯罪行為之不法、罪責評價並無
    影響，復不妨其刑度之評價，對於沒收制度所欲達成或附隨
    之社會防衛亦無何助益，顯欠缺刑法上重要性，爰依刑法第
    38條之2第2項規定，均不予宣告沒收。
據上論斷，應依刑事訴訟法第299條第1項前段，刑法第321條第1
項第2款、第3款、第25條、第47條第1項、第41條第1項前段、第
38條之2第2項，刑法施行法第1條之1第1項，判決如主文。
本案經檢察官陳昆廷提起公訴，檢察官陳于文到庭執行職務。 
中　　華　　民　　國　　111 　年　　8 　　月　　19　　日
　　　　　　　　　刑事第三庭    法　官　茆怡文
以上正本證明與原本無異。
如不服本判決應於收受本判決後20日內向本院提出上訴書狀，並
應敘述具體理由。其未敘述上訴理由者，應於上訴期間屆滿後20
日內向本院補提理由書狀（均須按他造當事人之人數附繕本）「
切勿逕送上級法院」。 
　　　　　　　　　　　　　　　　書記官　薛雯庭
中　　華　　民　　國　　111 　年　　8 　　月　　19　　日
附錄本案論罪科刑法條
中華民國刑法第321條　
犯竊盜罪而有下列情形之一者，處6月以上、5年以下有期徒刑，
得併科新臺幣10萬元以下罰金：
一、侵入住宅或有人居住之建築物、船艦或隱匿其內而犯之者。
二、毀越門扇、牆垣或其他安全設備而犯之者。
三、攜帶兇器而犯之者。
四、結夥三人以上而犯之者。
五、乘火災、水災或其他災害之際而犯之者。
六、在車站、埠頭、航空站或其他供水、陸、空公眾運輸之舟、
    車、航空機內而犯之者。
前項之未遂犯罰之。